【裁判字號】    94,訴,2237
【裁判日期】    950403
【裁判案由】    毒品危害防制條例
【裁判全文】
臺灣彰化地方法院刑事判決              94年度訴字第2237號
公  訴  人  臺灣彰化地方法院檢察署檢察官
被      告  甲○○
上列被告因違反毒品危害防制條例案件，經檢察官提起公訴（九
十四年度毒偵字第五八四四號），本院認有刑事訴訟法第二百七
十三條之一第一項之情形，裁定改由受命法官獨任進行簡式審判
程序，判決如下：
    主  文
甲○○連續施用第一級毒品，累犯，處有期徒刑玖月；扣案之海
洛因壹包（驗餘淨重零點零貳公克）沒收銷燬之。
    事  實
一、甲○○曾因違反肅清煙毒條例及麻醉藥品管理條例等案件，
    經本院以八十一年度訴字第六０八號刑事判決判處有期徒刑
    三年六月、七月，應執行有期徒刑三年十月確定；復因恐嚇
    案件，經臺灣高等法院臺中分院以八十二年度上訴字第三二
    二八號刑事判決判處有期徒刑一年二月確定，嗣經裁定應執
    行有期徒刑四年十月確定（第一案），又因違反肅清煙毒條
    例及麻醉藥品管理條例等案件，經本院以八十三年度訴字第
    四九一號刑事判決判處有期徒刑三年一月、五月，應執行有
    期徒刑三年二月確定（第二案），二案接續執行，於民國（
    下同）八十六年一月二十九日假釋出獄付保護管束，迄九十
    年八月八日縮短刑期假釋期滿，未經撤銷其假釋，而視為業
    已執行完畢。又其前因施用毒品案件，經依本院九十二年度
    毒聲字第四０六號裁定移送觀察、勒戒後，認有繼續施用毒
    品之傾向，經檢察官聲請，由本院以九十二年度毒聲字第六
    一一號裁定移送戒治處所施予強制戒治一年，自九十二年四
    月二日起送臺灣雲林戒治所施以強制戒治滿三月後，其成效
    經評定合格，無繼續戒治必要，經本院以九十三年度毒聲字
    第一二八號裁定停止戒治，所餘戒治期間付保護管束，迄九
    十三年三月二十日保護管束期滿，未經撤銷其停止戒治，而
    視為業已執行期滿，由臺灣彰化地方法院檢察署檢察官於九
    十三年四月八日以九十三年度戒毒偵字第一三五號為不起訴
    處分確定。詎其仍不知悔改，於強制戒治執行完畢釋放後五
    年內，復基於施用第一級毒品海洛因之概括犯意，自九十四
    年五月初某日起至九十五年三月初某日止，在其位於住彰化
    縣彰化市○○里○○路○段五九０巷七二住處及彰化縣彰化
    市○○路路邊等處，以將第一級毒品海洛因摻水置放於注射
    針筒中，注射於手臂之方式，連續施用第一級毒品海洛因多
    次，平均約三天施用一次。嗣於九十四年十一月十日晚上九
    時五十分許，在彰化縣彰化市○○里○○路○段五一三巷巷
    口，為警查獲，並扣得第一級毒品海洛因一包（驗餘淨重０
    點０二公克），暨其於本院審理時自白其餘犯行，而循線查
    悉上情。
二、案經彰化縣警察局彰化分局報請臺灣彰化地方法院檢察署檢
    察官偵查起訴，本院認有刑事訴訟法第二百七十三條之一第
    一項之情形，而改依簡式審判程序審理。
    理  由
一、按除被告所犯為死刑、無期徒刑、最輕本刑為三年以上有期
    徒刑之罪或高等法院管轄第一審案件者外，於刑事訴訟法第
    二百七十三條第一項程序進行中，被告先就被訴事實為有罪
    之陳述時，審判長得告知被告簡式審判程序之旨，並聽取當
    事人、代理人、辯護人及輔佐人之意見後，裁定進行簡式審
    判程序；除簡式審判程序及簡易程序案件外，第一審應行合
    議審判，刑事訴訟法第二百七十三條之一第一項、第二百八
    十四條之一分別定有明文。本件被告甲○○所犯係死刑、無
    期徒刑、最輕本刑為三年以上有期徒刑或高等法院管轄第一
    審案件以外之罪，並於本院行準備程序時就被訴事實為有罪
    之陳述，本院合議庭依前揭規定，經評議結果，裁定改由受
    命法官獨任行簡式審判程序，先予敘明。
二、上揭事實，業據被告甲○○迭於警、偵訊中及本院行準備程
    序與審理時均坦承不諱，且其後於九十四年十一月十日為警
    查獲時所採取之尿液，經送鑑驗結果，確呈嗎啡陽性反應，
    此有彰化縣警察局彰化分局委託檢驗尿液代號與真實姓名對
    照單及彰化縣衛生局九十四年十一月二十一日煙檢字第九四
    四九七０號煙毒尿液檢驗成績書各一紙附卷可稽；扣案之白
    色粉末一包，經送鑑驗結果確係海洛因成分（驗餘淨重０點
    ０二公克），此有法務部調查局九十五年一月二十六日調科
    壹字第一四００一二四五０號鑑定通知書一紙在卷足憑。再
    參以施用第一級毒品海洛因具有成癮性，被告前又已有施用
    毒品之犯行，有其前案紀錄可憑，且經觀察勒戒、強制戒治
    後，仍再次施用毒品，被告顯有難以戒斷，且已成癮之情事
    ，故雖被告於九十四年十一月十日為警查獲前三日以外之施
    用毒品犯行未經採尿鑑驗，然依前開說明，亦應認被告之自
    白確與事實相符，洵堪採信。另查，被告曾前因施用毒品案
    件，經依本院九十二年度毒聲字第四０六號裁定移送觀察、
    勒戒後，認有繼續施用毒品之傾向，經檢察官聲請，由本院
    以九十二年度毒聲字第六一一號裁定移送戒治處所施予強制
    戒治一年，自九十二年四月二日起送臺灣雲林戒治所施以強
    制戒治滿三月後，其成效經評定合格，無繼續戒治必要，經
    本院以九十三年度毒聲字第一二八號裁定停止戒治，所餘戒
    治期間付保護管束，迄九十三年三月二十日保護管束期滿，
    未經撤銷其停止戒治，而視為業已執行期滿，由臺灣彰化地
    方法院檢察署檢察官於九十三年四月八日以九十三年度戒毒
    偵字第一三五號為不起訴處分確定等情，有臺灣高等法院被
    告全國前案紀錄表及臺灣彰化地方法院檢察署刑案資料查註
    紀錄表各一份在卷足憑，被告顯係於受強制戒治執行完畢釋
    放後，五年內再犯毒品危害防制條例第十條第一項之罪，依
    同條例第二十三條第二項規定，應依法論科。綜上所述，本
    件犯罪事證明確，被告前開犯行洵堪認定。
三、核被告所為，係犯毒品危害防制條例第十條第一項之施用第
    一級毒品罪。被告為施用毒品持有第一級毒品，其持有之低
    度行為應為施用之高度行為所吸收，不另論罪。被告先後多
    次施用第一級毒品之犯行，時間緊接，所犯係構成要件相同
    之罪，顯係基於概括犯意反覆為之，為連續犯，應依刑法第
    五十六條規定，以一罪論，並加重其刑。又查被告係自九十
    四年五月初某日起至九十五年三月初某日止，連續施用第一
    級毒品海洛因多次，而公訴人僅就被告於九十四年五月初某
    日起至同年十一月九日下午六時許止連續施用第一級毒品海
    洛因多次之犯行提起公訴，該未經起訴之部分，與檢察官已
    提起公訴之部分，因被告係基於概括犯意而為之，具有連續
    犯之裁判上一罪關係，其一部起訴之效力及於全部，故本院
    自得併予審究，併此敘明。再查被告曾因違反肅清煙毒條例
    及麻醉藥品管理條例等案件，經本院以八十一年度訴字第六
    ０八號刑事判決判處有期徒刑三年六月、七月，應執行有期
    徒刑三年十月確定；復因恐嚇案件，經臺灣高等法院臺中分
    院以八十二年度上訴字第三二二八號刑事判決判處有期徒刑
    一年二月確定，嗣經裁定應執行有期徒刑四年十月確定（第
    一案），又因違反肅清煙毒條例及麻醉藥品管理條例等案件
    ，經本院以八十三年度訴字第四九一號刑事判決判處有期徒
    刑三年一月、五月，應執行有期徒刑三年二月確定（第二案
    ），二案接續執行，於八十六年一月二十九日假釋出獄付保
    護管束，迄九十年八月八日縮短刑期假釋期滿，未經撤銷其
    假釋，而視為業已執行完畢等情，有臺灣彰化地方法院檢察
    署刑案資料查註紀錄表及臺灣高等法院被告全國前案紀錄表
    各一份附卷可稽，被告於受有期徒刑之執行完畢後，五年內
    再犯有期徒刑以上之罪，為累犯，應依刑法第四十七條規定
    ，加重其刑，並依法遞加重之。爰審酌被告前曾有施用毒品
    罪行，經送觀察勒戒、強制戒治執行完畢釋放後，猶不知悔
    改，再施用毒品不輟，不僅戕害自身健康，更辜負國家將之
    視為病人，並施以長時間之戒治處遇之苦心，惟其對他人權
    益之侵害仍屬有限，於警、偵訊中及本院行準備程序與審理
    時均已坦承犯行，暨其犯罪動機、目的、手段、施用之次數
    、期間及其智識程度、生活狀況等一切情狀，量處如主文所
    示之刑。扣案之海洛因一包（驗餘淨重０點０二公克），係
    屬第一級毒品，應依毒品危害防制條例第十八條第一項前段
    規定，沒收銷燬之。
據上論斷，應依刑事訴訟法第二百七十三條之一第一項、第二百
九十九條第一項前段，毒品危害防制條例第十條第一項、第二十
三條第二項、第十八條第一項前段，刑法第十一條、第五十六條
、第四十七條，判決如主文。
本案經檢察官田德煙到庭執行職務。
中    華    民    國    95    年    4     月    3     日
                  刑事第一庭          法  官  簡璽容
以上正本證明與原本無異。
如不服本判決，應於判決送達後十日內向本院提出上訴狀 (須附
繕本 )。
中    華    民    國    95    年    4     月    3     日
                                      書記官  王惠嬌
毒品危害防制條例第10條
施用第一級毒品者，處6 月以上5 年以下有期徒刑。
施用第二級毒品者，處3 年以下有期徒刑。


司法院資訊處製作；財團法人民間司法改革基金會備份。
